臺灣屏東地方法院民事裁定　　　　　　 100年度司護字第36號
聲　請　人　屏東縣政府
法定代理人　曹啟鴻
相　對　人
即受安置人　Ａ　　　　（詳如身分資料對照表）
法定代理人　Ｂ　　　　（詳如身分資料對照表）
上列當事人聲請延長安置事件，本院裁定如下：
    主  文
兒童Ａ應延長安置個月，至民國一○一年二月六日止。
聲請程序費用新臺幣壹仟元由聲請人負擔。
    理  由
一、按兒童及少年有下列各款情形之一，非立即給予保護、安置
    或為其他處置，其生命、身體或自由有立即之危險或有危險
    之虞者，直轄市、縣（市）主管機關應予緊急保護、安置或
    為其他必要之處置：一、兒童及少年未受適當之養育或照顧
    。二、兒童及少年有立即接受診治之必要，而未就醫者。三
    、兒童及少年遭遺棄、身心虐待、買賣、質押，被強迫或引
    誘從事不正當之行為或工作者。四、兒童及少年遭受其他迫
    害，非立即安置難以有效保護者。直轄市、縣（市）主管機
    關為前項緊急保護、安置或為其他必要之處置時，得請求檢
    察官或當地警察機關協助之。第一項兒童及少年之安置，直
    轄市、縣（市）主管機關得辦理家庭寄養、交付適當之兒童
    及少年福利機構或其他安置機構教養之，兒童及少年福利法
    第36條定有明文。次按直轄市、縣（市）主管機關依前條規
    定緊急安置時，應即通報當地地方法院及警察機關，並通知
    兒童及少年之父母、監護人。但其無父母、監護人或通知顯
    有困難時，得不通知之。緊急安置不得超過七十二小時，非
    七十二小時以上之安置不足以保護兒童及少年者，得聲請法
    院裁定繼續安置。繼續安置以三個月為限；必要時，得聲請
    法院裁定延長之，亦為同法第37條所明定。
二、聲請意旨略以：兒童Ａ（如詳身分資料對照表）之父母離異
    ，並約定由父親Ｂ（詳如身分資料對照表）任親權人，惟Ａ
    多次遭Ｂ不當管教，民國100 年5 月5 日，Ａ與胞弟至鄰居
    家按門鈴惡作劇，經Ａ之祖母出面勸阻無效，Ａ甚至出言頂
    撞祖母，Ｂ乃情緒失控而使用細木棍嚴重體罰Ａ，致Ａ手、
    腳、頭及背部多處傷痕，並有腦震盪現象，送醫治療評估後
    需留院觀察，為維護Ａ之權益，聲請人遂於同日將Ａ緊急安
    置，並聲請本院以100 年度護字第56號裁定准予繼續安置，
    復經本院100 年度護字第116 號裁定延長安置在案。安置期
    間（100 年8 月至9 月）Ｂ多次未經報備，擅自前往Ｃ（詳
    如身分資料對照表）家及兒童Ａ就讀學校騷擾，並於100 年
    9 月12日中秋節當天，將兒童Ａ帶回家中慶祝後，就未再交
    還給Ｃ，另於100 年9 月19日那週，因兒童Ａ生病，Ｂ替兒
    童Ａ請假，但未帶其就醫，直至兒童Ａ病情嚴重，才叫Ｃ帶
    兒童Ａ就醫，且Ｂ參加強制性親職教育課程，僅上課一次團
    體課程，之後就請假。Ｂ觸犯緊急安置期間規定及切結書約
    定內容，顯示Ｂ未改善其親職教育行為及情緒管理，Ａ若返
    家將無法獲得妥善照顧，實有必要延長安置，爰依兒童及少
    年福利法第37條第2 項之規定，聲請延長Ａ安置期間等語。
三、經查，聲請人主張之事實，業據其提出本院100 年度護字第
    116 號民事裁定、戶籍謄本、美和科技大學社會工作系強制
    性親職教育個案評估表、財團法人台灣兒童暨家庭扶助基金
    會屏東分會兒童少年寄養家庭服務評估報告、兒童少年保護
    及高風險家庭通報表影本3 份為證，自堪信為真實。本件兒
    童Ａ遭父親Ｂ不當管教，且Ｂ目前亦未改善其親職功能及情
    緒控管，故目前尚不宜使兒童Ａ返家居住，而3 個月之安置
    期間即將屆滿，自有延長安置之必要，依前開法條之規定，
    洵屬有據，應予准許。
四、依非訟事件法第21條第1 項、第24條第1 項，裁定如主文。
中    華    民    國   100    年    10    月    28    日
                      家事庭  司法事務官  唐淑嫻
以上正本係照原本作成
如對本裁定抗告須於裁定送達後10日內向本院提出抗告狀